---
title: "getting-started: Design layouts and read cohort specific raw data in xlsx format"
output: rmarkdown::html_vignette
vignette: >
  %\VignetteIndexEntry{getting-started: Design layouts and read cohort specific raw data in xlsx format}
  %\VignetteEngine{knitr::rmarkdown}
  %\VignetteEncoding{UTF-8}
---

```{r, include = FALSE}
knitr::opts_chunk$set(
  collapse = TRUE,
  comment = "#>"
)
```

```{r setup}
library(bekihist)
library(dplyr)
```
# Einleitung

Dieses Vignette zeigt, wie eigene Layouts für historisch gewachsene BeKiGeKi-Eingabemasken
definiert und anschließend "kohortenspezifische" (schuljahrspezifische) Rohdaten aus den *.xlsx-Dateien
eingelesen werden können.
Anhand einer Beispielkohorte 2025 mit einer benutzerdefinierten Layout-Liste wird das
Einlesen einzelner Tabellenblätter sowie das Zusammenführen aller relevanten Daten in eine Tabelle demonstriert.

# Layout erstellen

```{r layouts}
# eigenes Layout definieren
layout_2025 <- list(
  Cohort = "2025", 
  join_col = ".row",
  school = list(
    sheet = 1,
    range = "C3:F14",
    cells = list(
      Schulnummer                = c(row = 2, col = 1),
      Klassenname                = c(row = 3, col = 1),
      Version_Eingabemaske       = c(row = 1, col = 4),
      Anzahl_Kinder_Klassen      = c(row = 4, col = 1),
      Anzahl_Kinder_Klassenstufe = c(row = 5, col = 1),
      Testdatum_Jahr             = c(row = 6, col = 3),
      Testdatum_Monat            = c(row = 6, col = 2),
      Testdatum_Tag              = c(row = 6, col = 1),
      Schulname                  = c(row = 7, col = 1)
    )   
  ),
  profile = list(
      sheet   = 2,
      range   = "A11:N167",
      colnames = c("Nr","Geschlecht",
                   "Geburtstag_Tag","Geburtstag_Monat","Geburtstag_Jahr",
                   "Groesse_cm", "Masse_kg",
                   "Schulsport_AG","Vereinsmitglied",
                   "Sportart_1","Sportart_2","Sportart_3",
                   "Sportarthaeufigkeit_Woche","Sporartbeginn_Jahr")
  ),
  tests = list(
    sheet   = 3,
    range   = "A11:J166",
    colnames = c("Nr","KME_GE",
                 "S20_s","BPT_m","SLJ_cm","OLB_s","Star_s","Run_m","Run_C",
                 "Anmerkungen")
  )
)

```
# xlsx-Daten einlesen


## Beispiel: Eine Schule 
### Schul-Informationen

```{r school-info}
file <- system.file("data", "2025", "2025-B1.xlsx", package = "bekihist")

df_schule <- read_school_info_generic(
  file = file,
  spec = layout_2025$school) 
str(df_schule)
```
### Motorik-Testdaten
```{r motorik}
df_test <-  read_table_generic(file =  file,  spec =  layout_2025$tests)
str(df_test)
```

### Fragebogen-Daten

```{r survey}
df_profil <-  read_table_generic(file =  file,  spec =  layout_2025$profile)
str(df_profil)
```

### Alle Tabellenblätter

```{r all}
d <- read_sheets_in_file(file = file, 
                    layout = layout_2025) 
str(d)
```
## Beispiel: Mehrere Schulen

```{r dir, eval=FALSE}
a <- bind_xlsx_files_in_dir(
  path_in = system.file("data", "2025", package = "bekihist"), 
  layout =  layout_2025)
str(a)
```

# Vordefinierte Layouts

```{r layouts_all, eval=FALSE}
# alle vordefinierten layouts: 
.bekihist_layouts
```

## Beispiel 2017
```{r 2017, eval=FALSE}
file <- system.file("data", "2017", "2017-B1.xlsx", package = "bekihist")

get_layout("2017")

read_sheets_in_file(file = file, 
                    layout = get_layout("2017"))
``` 


## Beispiel 2018
```{r 2018, eval=FALSE}
file <- system.file("data", "2018", "2018-B1.xlsx", package = "bekihist")

get_layout("2018")

read_sheets_in_file(file = file, 
                    layout = get_layout("2018")) |> colnames()

``` 




## Beispiel 2019
```{r 2019, eval=FALSE}
file <- system.file("data", "2019", "2019-B1.xlsx", package = "bekihist")
get_layout("2019")

read_sheets_in_file(file = file, 
                    layout = get_layout("2019"))
``` 
## Beispiel 2020
```{r 2020, eval=FALSE}
get_layout("2020")

read_sheets_in_file(
  file =  system.file("data", "2020", "2020-B1.xlsx", package = "bekihist"), 
  layout = get_layout("2020"))
``` 
## Beispiel 2021
```{r 2021, eval=FALSE}
get_layout("2021")

read_sheets_in_file(
  file = system.file("data", "2021", "2021-B1.xlsx", package = "bekihist")
  layout = get_layout("2021"))

```
## Beispiel 2022
```{r 2022, eval=FALSE}
get_layout("2022")

read_sheets_in_file(
  file = system.file("data", "2022", "2022-B1.xlsx", package = "bekihist"), 
  layout = get_layout("2022"))

``` 
## Beispiel 2023

```{r 2023, eval=FALSE}
get_layout("2023")

str(read_sheets_in_file(
  file = system.file("data", "2023", "2023-B1.xlsx", package = "bekihist"), 
  layout = get_layout("2023")))

``` 
## Beispiel 2024
```{r 2024, eval=FALSE}
get_layout("2024")

read_sheets_in_file(
  file = system.file("data", "2024", "2024-B1.xlsx", package = "bekihist"), 
  layout = get_layout("2024")) 
  str()

``` 
## Beispiel 2025
```{r 2025, eval=FALSE}
get_layout("2025")

str(read_sheets_in_file(
  file = system.file("data", "2025", "2025-B1.xlsx", package = "bekihist"), 
  layout = get_layout("2025")))
``` 









